臺灣高等法院臺中分院刑事裁定　　　　 96年度聲再字第120號
再審聲請人
即受判決人　甲○○
　　　　　　　　　　　一號六樓.
上列聲請人因妨害自由案件，對於最高法院中華民國96年5月24
日確定判決（起訴案號：台灣彰化地方法院檢察署91年度偵字第
7497、8730號、本院案號：93年度上訴字第1425號），聲請再審
，本院裁定如下：
    主  文
再審之聲請駁回。
    理  由
一、聲請意旨略以：同案被告巫炎星於警訊及本案第一審時曾為
    不利於被告之供述，經聲請人傳訊巫炎星到庭作證，巫炎星
    經傳訊無著。但巫炎星已遭通緝到案，於96年5月11日由法
    官訊問，巫炎星供述本案前於警、偵訊及本案第一審審理時
    所為不利被告之供述，均係不實在，並已供明當時與伊見面
    接洽之人係綽號志成之男子，並非綽號俊龍之人。且該綽號
    俊龍之人，伊無法確定等語。故由此部分之供述，已足證明
    被告確係冤枉。又巫炎星於本案曾供述，於91年9月初，經
    綽號志成之男子告知，獲悉甲○○手上有一大陸女子…云云
    ，巫炎星經緝獲，巫炎星所謂志成之男子，真實姓名為「施
    志成」，請傳訊到案作證。本案被告所提供之新證據確實足
    證明原確定判決所認定之事實為錯誤，茲再說明如下：本案
    原確定判決所憑以認定被告有罪之證據，無非以房成利警詢
    及巫炎星警偵訊及一審審理中所為不利被告之供述。(一)然房
    成利警詢之前後供述，差異頗大，先稱不知情，沒有販賣人
    口之事實，後改稱有此一事實，有前後矛盾之瑕疵，不得遽
    信。(二)巫炎星原於本案，關於其購買房成利之價金多少；是
    否親自交錢給被告，有無透過志成；何時交付房成利等情之
    供述，前後不一，且其於被通緝到案後，已坦承前所為不利
    被告之供述均係不實，足認被告確係冤枉。又巫炎星及房成
    利二人前所為供述，均未曾以證人身分具結，依法自無偽證
    之責任，亦非屬誣告行為。因此被告無從對其二人提起偽證
    、誣告之訴，再聲請再審。僅得依刑事訴訟法第420條第1項
    第6款規定以發見確實之新證據為由，聲請再審。另被告聲
    請巫炎星以證人地位具結加以詰問，竟無故逃亡而不願接受
    審問，顯見其心虛而不敢具結作證。今巫炎星已歸案，且自
    承前所為不利被告之供述不實，因此被告確係受到冤枉，本
    案實有重新調查之必要云云。
二、查刑事訴訟法第420條第1項第6款所謂確實之新證據，係指
    當時已經存在，而發見在後或審判時未經注意之證據，且能
    證明原確定判決所認定之事實為錯誤者而言。又所謂確實之
    新證據，固非以絕對不須經過調查程序為條件，但必須可認
    為確實足以動搖原確定判決而為受判決人有利之判決者為限
    。倘受判決因對有利之主張為原審所不採，事後提出證明，
    以圖證實在原審前所為有利之主張為真實，據以聲請再審，
    該項證據既非判決後所發現，顯難憑以聲請再審（最高法院
    50年台抗字第104號判決參照）。本案聲請人以證人巫炎星
    已經緝捕到案，並於法官詢問時陳稱其前所為不利於被告之
    供詞不實，依刑事訴訟法第420條第1項第6款規定，以發見
    確實之新證據為由聲請再審。查證人前後之供述不一，其證
    明力如何，屬事實審法院得自由裁量、判斷之職權。證人於
    判決後所為有利於被告之不一致陳述，不能認係「確實之新
    證據」，聲請人依上開規定，聲請再審，並非有據，應依同
    法第434條第1項裁定如主文。
中　　華　　民　　國　　96　　年　　8　　月　　2 　　日
            刑事第九庭    審判長法　官　陳　筱　珮
                                法　官  康  應  龍
                                法　官  趙  春  碧
上列正本證明與原本無異。
如不服本裁定應於裁定送達後五日內向本院提出抗告狀。
                                書記官　胡  美  娟
中　　華　　民　　國　　96　　年　　8 　　月　　6 　　日
